臺灣桃園地方法院刑事裁定　　　　　　 100年度聲字第2416號
聲 請 人即
被　　　告　葉作霖
選任辯護人　邱鎮北律師
上列聲請人即被告因貪污等案件，聲請具保停止羈押，本院裁定
如下：
    主  文
聲請駁回。
    理  由
一、聲請意旨略以：聲請人即被告葉作霖所犯貪污案件，遭羈押
    已達8 個月之久，所有證人及同案被告業經到庭進行交互詰
    問完畢，已無勾串證人之可能，再者涉犯重罪者非不為羈押
    即無從繼續後續審判及最終刑之執行，又被告家庭經濟並不
    寬裕，小孩皆仍在就學，家計待被告分擔，實無逃亡之虞，
    爰聲請具保停止羈押，被告日後必隨傳隨到等語。
二、經查：
（一）本件被告葉作霖因貪污等案件，前經本院訊問後，認被告
      坦承部分犯罪，並有起訴書所載之被害人、證人指述、行
      動電話之通訊監察譯文、警政署知識聯網單一簽入應用系
      統使用資料表、桃園縣政府警察局平鎮分局平鎮派出所勤
      務分配表、民眾報案紀錄表及相關之起訴書、不起訴處分
      書、相片等證在卷可稽，犯罪嫌疑重大，所犯為最輕本刑
      為5 年以上有期徒刑之罪，有刑事訴訟法第101 條第1 項
      第3 款情形，且有羈押之必要，非予羈押，顯難進行審判
      或執行，而於民國100 年3 月4 日執行羈押、同年6 月4
      日延長羈押在案。
（二）按羈押被告之目的，其本質在於確保訴訟程序得以順利進
      行，或為確保證據之存在與真實、或為確保嗣後刑罰之執
      行，而對被告所實施剝奪其人身自由之強制處分。被告有
      無羈押之必要，法院僅須審查被告犯罪嫌疑是否重大、有
      無羈押原因、以及有無賴羈押以保全偵審或執行之必要，
      由法院就具體個案情節予以斟酌決定，如就客觀情事觀察
      ，法院許可羈押之裁定或延長羈押之裁定，在目的與手段
      間之衡量並無明顯違反比例原則情形，即無違法或不當可
      言。另執行羈押後有無繼續之必要，仍許由法院斟酌訴訟
      進行程度及其他一切情事而為認定（最高法院46年台抗字
      第6 號判例參照），此乃法律所賦予法院之職權。且刑事
      訴訟法第101 條第1 項所規定「犯罪嫌疑重大」，此項實
      質要件之關鍵在於「嫌疑」重大，而非「犯罪」重大，蓋
      嫌疑重大者，係指有具體事由足以令人相信被告可能涉嫌
      其被指控之犯罪，與認定犯罪事實所依憑之證據需達無合
      理懷疑之程度，尚屬有別，故法院決定羈押與否，自毋庸
      確切認定被告有罪，僅需檢察官出示之證據，足使法院相
      信被告極有可能涉及被訴犯罪嫌疑之心證程度即屬已足。
      因此，被告實際是否成立犯罪，乃本案審判程序時實體上
      應予判斷之問題，並非法院審酌是否具保停止羈押之審查
      要件。
（三）查被告葉作霖所涉利用其偵查犯罪之警員職務，藉勢強占
      財物，強占之財物中除金錢外，甚且包含毒品危害防制條
      例列管之第一級毒品海洛因及第二級毒品甲基安非他命，
      且強占次數前後多達3 次，除被告自承其中1 次有強占金
      錢等語外，且有證人廖經正、廖庭君、徐天賜、江浚民、
      張曉慈等人證述明確，並有相關之桃園縣政府警察局督察
      室受理民眾報案紀錄表、勤務分配表、工作紀錄簿等書證
      在卷可稽，足見犯罪嫌疑重大。再者，被告所涉上開貪污
      罪嫌，嚴重危害社會治安，且被告所犯為最輕本刑10年以
      上有期徒刑之重罪，況最重可處至無期徒刑，若許被告具
      保在外，具高度逃亡風險；又被告身為警務人員，職司犯
      罪偵查，竟多次假借職務上之權力藉勢藉端強占、勒索被
      害人財物，並恃被害人等因恐自身販賣毒品犯行遭移送而
      不敢聲張，而藉此強占被害人等持有之大量毒品，並於得
      利後縱犯人犯，嚴重損害警務人員、警政機關聲譽，所犯
      3 次貪污犯行又皆係重罪，被告身為警察，亦可徵有相當
      理由認熟稔訴訟程序及逃亡途徑之被告可預見其將被判處
      重刑，若許其交保在外，顯難擔保日後審判之進行及刑罰
      之執行，予以羈押，並不違比例原則，且有羈押之必要。
      被告主張欲處理家計及小孩就學需照護云云，並非刑事訴
      訟法所定得予具保停止羈押之原因，應認被告前開羈押之
      原因依然存在，不能因具保而使之消滅，就聲請人即被告
      聲請具保停止羈押，自難准許，應予駁回。
三、依刑事訴訟法第220 條，裁定如主文。
中    華    民    國   100    年    7     月    22    日
                  刑事第三庭審判長法  官  曾家貽
                                  法  官  曾雨明
                                  法  官  楊麗文
以上正本證明與原本無異。
如不服本裁定，應於送達後5 日內，向本院提出抗告狀。
                                  書記官  柯凱騰
中    華    民    國   100    年    7     月    22    日